【裁判字號】    88,親,103
【裁判日期】    890209
【裁判案由】    否認子女
【裁判全文】
臺灣臺北地方法院民事判決                八十八年度親字第一○三號
    原        告  丙○○
    訴訟  代理人  許晏賓律師
                  李漢鑫律師
    被        告  甲○○      住台北市○○區○○街一二一巷七弄十一號
    兼法定代理人  乙○○      住台北縣汐止市○○路三０六號
右當事人間否認子女事件，本院判決如左：
    主      文
確認被告甲○○（民國八十二年八月九日生、尚未為戶籍登記）非原告丙○○之婚生
子。
訴訟費用由被告負擔。
    事      實
甲、原告方面：
一、聲明：求為判決如主文所示。
二、陳述：原告與被告乙○○於民國七十九年十一月間結婚，原告於八十年十一月間
    應召入伍開始二年之軍旅生活，原告長期不在家，被告乙○○因與家人不和即離
    家出走，直到原告退伍前，原告與被告乙○○之婚姻正式亮起紅燈，二人遂於八
    十二年十月七日離婚，直至近日，被告乙○○找原告說明當初離婚之原委並要求
    原告幫忙，此時原告才發現被告乙○○趁原告服役期間與方氏男子交往，並於原
    告服役期間與方氏男子生下一子即被告甲○○，同時因怕原告報復，隱瞞至今，
    被告甲○○面臨入籍之壓力，才忍痛找原告說明原委，被告乙○○於八十年至八
    十二年間離家出走，被告甲○○可能受胎之時間，原告均未與被告乙○○發生性
    關係，被告甲○○確非自原告受胎，此可查驗原告與被告甲○○之ＤＮＡ自明，
    為釐清親子關係，遂提起本件訴訟，請判決如聲明。
三、證據：提出戶籍謄本、出生證明書、血緣鑑定報告書、診斷書等為證。
乙、被告方面：表示沒有意見。
     理      由
一、原告主張之事實，有其提出之上開戶籍謄本、出生證明書、血緣鑑定報告書、診
    斷書可證，且依台大醫院優生保健部八十八年十二月二十九日之血緣鑑定報告書
    所載之結論為可以排除丙○○與甲○○之血緣關係，亦有該血緣鑑定報告書附卷
    可稽，被告亦無何意見，觀之上開證據，堪信原告之主張為真實。
二、按民法第一千零六十三條第一項推定之婚生子女，如夫妻之一方能證明妻非自夫
    受胎者，得於知悉子女出生之日起，一年內提起否認之訴，同條第二項定有明文
    。查被告乙○○於八十二年八月九日產下一子即甲○○，回溯受胎之時原告與被
    告乙○○之婚姻關係仍存續中，依法自應推定被告甲○○為原告與被告乙○○之
    婚生子女，然被告乙○○受胎懷有被告甲○○時，並未與原告同居，即被告甲○○並非被告乙○○自原告受胎所生之子。準此，原告於知悉被告甲○○出生之日
    起一年內提起本件訴訟，於法洵屬有據，應予准許。
丙、據上論結，本件原告之訴為有理由，依民事訴訟法第八十五條第一項前段、第七
    十八條判決如主文。
中      華      民      國    八十九    年      二      月      九      日
                                    家事法庭法      官  許宗和
右正本證明與原本無異
如不服本判決，應於判決送達後二十日之不變期間內，向本院提出上訴狀。
中      華      民      國    八十九    年      二      月      十      日
                                            書  記  官  林夢姬


司法院資訊處製作；財團法人民間司法改革基金會備份。
